【裁判字號】    97,易,1652
【裁判日期】    971105
【裁判案由】    竊盜
【裁判全文】
臺灣臺南地方法院刑事判決              97年度易字第1652號
公  訴  人  臺灣臺南地方法院檢察署檢察官
被      告  丙○○
                    號
                    （現另案於臺南監獄臺南分監執行中）
上列被告因竊盜案件，經檢察官提起公訴（97年度偵字第13024
號），被告於準備程序期日就被訴事實為有罪陳述，本院聽取當
事人之意見後，裁定進行簡式審判程序，並判決如下：
    主  文
丙○○共同竊盜，累犯，處有期徒刑肆月；又共同毀壞安全設備
竊盜，累犯，處有期徒刑拾月。應執行有期徒刑壹年。
    事  實
一、丙○○前曾因違反毒品危害防制條例案件，經臺灣臺南地方
    法院以94年易字第991號判決判處有期徒刑9月，嗣減刑為4
    月又15日確定，並於民國96年7月12日縮刑期滿執行完畢，
    詎仍不知悔改，復與真實姓名、年籍不詳，綽號「生阿」之
    成年男子，共同基於意圖為自己不法所有之犯意聯絡，先於
    （一）97年8月11日凌晨2時許，因見丁○○位於臺南縣永康
    市○○路661巷25號住處後方之倉庫大門鑰匙未拔，遂與「
    生阿」共同啟門而入，徒手竊取丁○○所有之釣魚竿具6組
    及釣具箱1組，得手後循原路離去，由丙○○分得釣魚竿具4
    組，「生阿」分得釣魚竿具2組及釣具箱1組。（二）97年8
    月13日凌晨3時30分許，二人行經乙○○所經營、位於臺南
    縣永康市○○○街56號之「金禾豐生物科技有限公司」時，
    丙○○復與綽號「生阿」之成年男子，另行基於意圖為自己
    不法所有之犯意聯絡，共同徒手將該公司鋁窗外之紗窗安全
    設備毀損後，開啟玻璃窗入內，竊取乙○○所管領之電腦主
    機2台、液晶螢幕1台、數位相機1台、相機腳架1支、水晶半
    寶石1批、白鐵製製具、中國信託商業銀行信用卡1張（卡號
    ：0000000000000000號）、華南銀行金融卡1張（卡號：000
    000000000號），得手後循原路離去，由丙○○分得水晶半
    寶石1批、白鐵製製具、中國信託商業銀行信用卡1張（卡號
    ：0000000000000000號）、華南銀行金融卡1張（卡號：000
    000000000號），「生阿」分得其餘之物。嗣丙○○因另案
    遭通緝，為警於97年8月30日12時50分許，在臺南縣永康市
    ○○○路283巷8號3樓查獲，並扣得上開釣魚竿具4組、水晶
    半寶石1批、中國信託商業銀行信用卡1張、華南銀行金融卡
    1張（均已發還），循線查知上情。
二、案經臺南縣警察局永康分局報請臺灣臺南地方法院檢察署檢
    察官偵查起訴。
    理  由
一、本件被告所犯為死刑、無期徒刑、最輕本刑為三年以上有期
    徒刑以外之罪，亦非屬高等法院管轄之第一審案件，其於準
    備程序進行中，先就被訴事實為有罪之陳述，經法官告知簡
    式審判程序之旨，並聽取公訴檢察官之意見後，依刑事訴訟
    法第273條之1第1項、第273條之2等規定，裁定進行簡式審
    判程序，且不受同法第159條第1項、第161條之2、第161 條
    之3、第163條之1及第164條至第170條所規定證據能力認定
    及調查方式之限制，合先敘明。
二、訊據被告對於上揭事實均坦承不諱，核與被害人丁○○、乙
    ○○於警詢時之指述大致相符，此外，復有贓物認領保管單
    2件、照片4幀在卷可憑，堪信被告前開任意性自白，係與事
    實相符，應堪採信。故本件事證明確，被告上開犯行均堪以
    認定。
三、按刑法第321條第1項第2款所謂毀越門扇，係指毀損或超越
    門扇而言，與用鑰匙開鎖、啟門入室者不同。而所謂越進亦
    應解為超越或踰越而進，啟門入室不得認定為踰越，此最高
    法院22年上字第454號、63年台上字第50號均著有判例意旨
    可資參照，故核被告就事實欄（一）所為，係犯刑法第320
    條第1項之竊盜罪。起訴意旨認被告此部分所為，係觸犯刑
    法第321條第1項第2款之逾越大門等安全設備加重竊盜罪，
    應屬誤會，惟其基礎社會事實既屬同一，爰依法變更起訴法
    條而審理之。次按「紗窗」之通常功能固在於防止蚊蠅或其
    他昆蟲侵入室內而設，然如與門窗具有不可分離之結合而成
    為防閑之安全設備者，應得認係防閑之安全設備，此最高法
    院97年度台非字第31號判決亦可資參照。本件被告等係將金
    禾豐生物科技有限公司之鋁窗外紗窗破壞後、開啟玻璃窗侵
    入（警卷第13頁參見），故可知該紗窗是與安全設備之鋁窗
    具有不可分離之結合而共同成為防閑之安全設備，參照上開
    判決意旨，自屬於防閑之安全設備，是本件被告就事實欄（
    二）所為，係犯刑法第321條第1項第2款之毀壞安全設備竊
    盜罪。被告所犯上開各罪，犯意各別，行為互殊，應分論併
    罰。又被告與真實姓名、年籍不詳，綽號「生阿」之成年男
    子間，就本件二次犯行，均有犯意之聯絡及行為之分擔，應
    論以共同正犯。再查被告前曾因違反毒品危害防制條例案件
    ，經本院判處有期徒刑9月，嗣減刑為4月又15日確定，並於
    96年7月12日縮刑期滿執行完畢，有臺灣高等法院被告前案
    紀錄表1份附卷足憑，被告於受有期徒刑執行完畢後，5  年
    內故意再犯本件有期徒刑以上之罪，依刑法第47條第1項規
    定，均應論以累犯，並加重其刑。茲審酌被告素行不佳，詎
    仍不知悔改、犯本罪之動機、目的、手段，及分別以啟門而
    入及毀壞其他安全設備之方式竊盜之惡性非輕，並考量其等
    因犯罪所得之利益暨被害人等之財產損害，及被告犯後尚知
    坦承犯行，態度非惡，部分贓物並已發還予被害人等一切情
    狀，各量處如主文所示之刑，並定其應執行之刑，以資懲儆
    。
四、據上論斷，應依刑事訴訟法第273條之1第1項、第299條第1
    項前段，刑法第28條、第320條第1項、第321條第1項第2款
    、第47條第1項、第51條第5款，判決如主文。
本案經檢察官甲○○到庭執行職務
中    華    民    國    97    年    11    月    5     日
                  刑事第十一庭  法  官  林臻嫺
以上正本證明與原本無異。
如不服本判決應於收受本判決後10日內向本院提出上訴書狀，並
應敘述具體理由。如未敘述上訴理由者，應於上訴期間屆滿後20
日內向本院補提理由書狀（均須按他造當事人之人數附繕本）「
切勿逕送上級法院」。
                                書記官  蕭伊舒
中    華    民    國    97    年    11    月    5     日
附錄本件論罪科刑法條
中華民國刑法第320條第1項
意圖為自己或第三人不法之所有，而竊取他人之動產者，為竊盜
罪，處 5 年以下有期徒刑、拘役或 5 百元以下罰金。
中華民國刑法第321條第1項
犯竊盜罪而有左列情形之一者，處 6 月以上、 5 年以下有期徒
刑：
一  於夜間侵入住宅或有人居住之建築物、船艦或隱匿其內而犯
之者。
二  毀越門扇、牆垣或其他安全設備而犯之者。
三  攜帶兇器而犯之者。
四  結夥三人以上而犯之者。
五  乘火災、水災或其他災害之際而犯之者。
六  在車站或埠頭而犯之者。


司法院資訊處製作；財團法人民間司法改革基金會備份。
